【裁判字號】    94,訴,1699
【裁判日期】    950410
【裁判案由】    毒品危害防制條例
【裁判全文】
臺灣臺北地方法院刑事判決              94年度訴字第1699號
公  訴  人  臺灣臺北地方法院檢察署檢察官
被      告  甲○○
上列被告因違反毒品危害防制條例案件，經檢察官提起公訴（九
十四年度毒偵字第三二六二號），嗣於本院準備程序進行中，被
告就被訴事實為有罪之陳述，經本院合議庭認為適當後，裁定由
受命法官獨任進行簡式審判程序，判決如下：
    主      文
甲○○連續施用第一級毒品，處有期徒刑柒月。
    事      實
一、甲○○前因施用毒品案件，經臺灣臺南地方法院以九十二年
    毒聲字第二○三三號裁定令入勒戒處所施以觀察、勒戒，因
    有繼續施用傾向，經同院以九十二年度毒聲字第二二四二號
    裁定令入勒戒處所施以強制戒治，嗣經同院以九十三年度毒
    聲字第三六一號裁定停止戒治，所餘戒治期間交付保護管束
    ，而於民國九十三年四月三十日出所，保護管束期間至同年
    十一月十九日屆滿，而經臺灣臺南地方法院檢察署檢察官於
    九十三年十一月二十九日以九十三年度戒毒偵字第二六七號
    為不起訴處分確定。詎仍不知悔改，復基於施用第一級毒品
    海洛因之概括犯意，自九十四年七月間某日起至同年九月九
    日上午四時四十五分許為警查獲後採尿時往前回溯二十六小
    時內之某日、時止（不含為警查獲迄採尿之時間），在其友
    人段修武位於臺北市大安區○○○○段二四○號五樓五○二
    室、臺北市○○區○○街六二巷四號地下一樓之租住處，以
    海洛因摻入香菸內吸食之方式，連續施用第一級毒品海洛因
    多次，嗣於九十四年九月九日零時三十分許，為警在臺北市
    大安區○○○○段二四○號五樓五○二室查獲。
二、案經臺北市政府警察局大安分局報請臺灣臺北地方法院檢察
    署檢察官偵查起訴，嗣於本院準備程序進行中，甲○○就被
    訴事實為有罪之陳述，本院改依簡式審判程序審理。
    理      由
一、訊據被告被告甲○○對於上揭事實坦承不諱（見本院九十五
    年三月二十七日準備程序筆錄、同日簡式審判筆錄），且其
    於九十四年九月九日為警查獲後所採集之尿液，其檢驗結果
    確呈現鴉片類藥物陽性反應，有臺灣檢驗科技股份有限公司
    九十四年九月三十日濫用藥物尿液檢驗報告一紙在卷可稽（
    見偵卷第七頁），足證被告前揭出於任意性之自白與事實相
    符。又被告前因施用毒品案件，經臺灣臺南地方法院以九十
    二年毒聲字第二○三三號裁定令入勒戒處所施以觀察、勒戒
    ，因有繼續施用傾向，經同院以九十二年度毒聲字第二二四
    二號裁定令入勒戒處所施以強制戒治，嗣經同院以九十三年
    度毒聲字第三六一號裁定停止戒治，所餘戒治期間交付保護
    管束，而於九十三年四月三十日出所，保護管束期間至同年
    十一月十九日屆滿，而經臺灣臺南地方法院檢察署檢察官於
    九十三年十一月二十九日以九十三年度戒毒偵字第二六七號
    為不起訴處分確定等情，有臺灣高等法院被告前案紀錄表附
    卷足憑，其於強制戒治執行完畢釋放後五年內再犯本件施用
    毒品罪，自應依法處罰。本件事證明確，被告連續施用第一
    級毒品海洛因之犯行堪以認定，應依法論科。
二、按海洛因具有成癮性、濫用性，對社會危害甚大，屬毒品危
    害防制條例第二條第二項第一款所規定之第一級毒品，不得
    非法施用、持有。核被告所為，係犯毒品危害防制條例第十
    條第一項之施用第一級毒品罪，其持有海洛因之低度行為應
    為施用之高度行為吸收，不另論罪。被告先後多次施用第一
    級毒品犯行，時間緊接，方法相同，觸犯構成要件相同之罪
    名，顯係基於概括犯意為之，為連續犯，應依刑法第五十六
    條規定論以一罪，並加重其刑。又本件被告雖供稱其最後施
    用毒品時間為九十四年九月九日等語（見偵卷第二四頁、本
    院九十五年二月二十三日訊問筆錄、同年三月二十七日準備
    程序筆錄），惟一般而言，海洛因自尿液中排出而得以驗出
    毒品陽性反應之時間約為施用後二十六小時內，是以被告最
    後一次施用時間應為九十四年九月九日上午四時四十五分許
    為警查獲後採尿時往前回溯二十六小時內之某日、時（不含
    在警局滯留期間），爰予敘明。爰審酌被告前經觀察勒戒、
    強制戒治後，竟未能戒斷毒癮而再度施用毒品，其施用行為
    足以導致精神障礙及生命危險，所為對個人身心戕害程度非
    輕、犯罪之動機、目的、手段，暨其犯後坦承犯行、態度良
    好等一切情狀，量處如主文所示之刑。
三、至被告為警查獲時，雖經警方於其身上扣得未使用之注射針
    筒一支（見偵卷第十五頁扣押物品目錄表），惟被告於警詢
    及本院審理時均供稱針筒係友人段修武託其購買，惟未及交
    付段修武即遭警方查獲，非其所有之物，伊係以海洛因摻入
    香菸內吸食等語，復查無證據證明該針筒係屬被告所有之物
    ，且注射針筒尚非專供施用第一級毒品之器具，爰不宣告沒
    收，併此敘明。
據上論斷，依刑事訴訟法第二百七十三條之一第一項、第二百九
十九條第一項前段，毒品危害防制條例第十條第一項，刑法第十
一條前段、第五十六條，判決如主文。
本案經檢察官黃美嘉到庭執行職務
中    華    民    國    95    年    4     月    10    日
                  刑事第十一庭  法  官  林庚棟
以上正本證明與原本無異。
如不服本判決，應於判決送達後十日內，向本院提出上訴狀。
                                書記官  殷玉芬
中    華    民    國    95    年    4     月    11    日


司法院資訊處製作；財團法人民間司法改革基金會備份。
